【裁判字號】    92,附民上,243
【裁判日期】    920729
【裁判案由】    損害賠償
【裁判全文】
臺灣高等法院臺中分院刑事附帶民事訴訟判決      九十二年度附民上字第二四三號
    上  訴  人
    即被上訴人  乙○○
    上  訴  人
    即被上訴人  甲○○
右上訴人乙○○因對造上訴人甲○○傷害提起附帶民事訴訟，請求損害賠償事件，兩
造上訴人均不服臺灣臺中地方法院中華民國九十二年四月十日第一審判決（民國九十
一年度少附民字第五號），各自提起上訴，本院判決如左：
    主      文
兩造上訴均駁回 。
    事實及理由
壹、兩造之聲明：
  一、乙○○部分：(一)原判決不利於乙○○部分廢棄。(二)右廢棄部分甲○○應再給付
      乙○○新台幣（下同）十八萬元，及自起訴狀繕本送達翌日起至清償日止，按
      年息百分之五計算之利息。(三)甲○○之上訴駁回。(四)第一、二審訴訟費用，均
      由甲○○負擔。
  二、甲○○部分：(一)原判決不利於甲○○部分廢棄。(二)右廢棄部分乙○○在第一審
      之訴駁回。(三)乙○○之上訴駁回。(四)第一、二審訴訟費用，均由乙○○負擔。
貳、事實摘要：
  一、乙○○起訴主張：甲○○與乙○○毗鄰而居，惟平日相處不睦時起爭執，九十
      年十月二十二日下午八時許，在臺中縣潭子鄉○○路○段四二巷三號甲○○住
      處前，甲○○與友人因燃放鞭炮問題復與乙○○發生爭執，甲○○竟起傷害之
      犯意，對乙○○、魏志嘉、魏慧綺與魏健庭（乙○○之子女）拳打腳踢，致乙
      ○○受有左臉腫痛、雙手多處擦傷腫痛、左腳小腿多處擦傷之傷害，爰依侵權
      行為損害賠償請求權，請求甲○○給付精神上損害賠償二十萬元，並自起訴狀
      繕本送達翌日起附加法定利息。
  二、甲○○則以：並未傷害乙○○等語資為抗辯。（乙○○起訴請求甲○○應給付
      二十萬元及其利息，原審判決甲○○應給付二萬元及其利息，並准供擔保宣告
      假執行，而駁回乙○○其餘之訴及假執行之聲請，乙○○、甲○○各就自己敗
      訴之部分提起上訴）。
參、法院之判斷：
  一、本件乙○○主張之事實，業據本院以九十二年度少連上易字第五號甲○○傷害
      案件審理認定屬實，甲○○所辯不足採信。
  二、按因故意或過失不法侵害他人之權利者，負損害賠償責任，不法侵害他人之身
      體、健康、名譽、自由、信用、隱私、貞操、或不法侵害其他人格法益而情節
      重大者，被害人雖非財產上之損害，亦得請求損害賠償，民法第一百八十四條
      第一項前段、第一百九十五條第一項分別定有明文。甲○○傷害乙○○，自係
      故意侵害乙○○身體之權利，乙○○據以請求甲○○賠償慰撫金，自屬正當。
      查乙○○自陳其從事家庭管理工作，因此傷害花費之醫藥費有數千元，甲○○
      自陳為貨車司機，一個月薪水四至五萬元，兩人本即鄰居關係，惟平日相處即
      不睦，不思溝通解決，因細故即以暴力相向，惟乙○○所受之傷害並非嚴重，
      斟酌兩造身分、經濟能力、社會地位、對事件之態度及傷害程度等情狀，乙○
      ○請求甲○○賠償二十萬元，實屬過高，應以二萬元為適當，乙○○請求甲○
      ○給付二萬元，並自起訴狀繕本送達之翌日起至清償日止，按年息百分之五計
      算之法定遲延利息為有理由，應予准許；逾此部分之請求則無理由，應駁回之
      。原審判決甲○○應給付二萬元，並自起訴狀繕本送達之翌日（即九十二年二
      月二十一日）起，至清償日止，依法定利率計付遲延利息，並准供擔保宣告假
      執行，而駁回乙○○其餘之訴及假執行之聲請，經核並無違誤，乙○○、甲○
      ○各上訴指摘原審判決不當，為無理由，均應駁回之。
肆、依刑事訴訟法第三百六十八條，判決如主文。
中      華      民      國      九十二   年       七      月   二十九   日
                                  臺灣高等法院臺中分院刑事第十庭
                                        審判長法  官  林  照  明
                                              法  官  蔡  名  曜
                                              法  官  王      銘
右正本證明與原本無異。
得上訴（應於刑事部分提起者為限）
如不服本判決應於收受送達後十日內向本院提出上訴書狀，其未敘述上訴之理由者並
得於提起上訴後十日內向本院補提理由書（均須按他造當事人之人數附繕本）。
                                              書記官  王  麗  珍
中      華      民      國      九十二   年       八      月     一     日
                                                                        Ｉ


司法院資訊處製作；財團法人民間司法改革基金會備份。
